臺灣嘉義地方法院刑事判決　　　　　　　94年度交易字第44號
公　訴　人　臺灣嘉義地方法院檢察署檢察官
被　　　告　甲○○
上列被告因公共危險案件，經檢察官聲請簡易判決處刑（聲請案
號：94年度偵字第2049號），本院簡易庭認不宜以簡易判決處刑
改用通常程序審理（本院94年度朴交簡第28號），因被告於本院
準備程序進行中先就被訴事實為有罪之陳述，經本院合議庭裁定
進行簡式審判程序，判決如下：
    主  文
甲○○服用酒類，不能安全駕駛動力交通工具而駕駛，累犯，處
有期徒刑捌月。
    事  實
一、甲○○曾於民國89年間因服用酒類不能安全駕駛動力交通工
    具而駕駛罪及妨害公務罪，經本院於89年10月13日以89年度
    交簡字第512號分別判處拘役40日及有期徒刑3月，如易科罰
    金，均以3百元折算1日確定，於89年11月20日易科罰金執行
    完畢；嗣於90年 3月12日又因服用酒類不能安全駕駛動力交
    通工具而駕駛罪，經本院以90 年度交簡字第308號判處有期
    徒刑3月，如易科罰金，以3百元折算1日確定，於90年7月18
    日易科罰金執行完畢；復於90 年8月10日因同一罪名，再經
    本院以90年度交簡字第964號判處有期徒刑6月，如易科罰金
    ，以3百元折算 1日，於90年10 月3日確定，於91年1月23日
    執行完畢；嗣於92年間再因同一罪名，本院以92年度交易字
    第96號判處有期徒刑 7月，經甲○○提起上訴，而臺灣高等
    法院臺南分院於92年12月 9日以92年度交上易字第1040號駁
    回上訴確定，甲○○於93年 5月20日入監執行，甫於93年12
    月20日執行完畢出監。詎甲○○仍無絲毫悔意，於94年 3月
    23日晚間8時許起，與友人在嘉義市○○路「新潮KTV」飲用
    啤酒 3瓶、清酒半瓶後，明知其已因飲酒而精神狀況不佳、
    反應較慢，無法為安全之駕駛，竟仍於同日晚間10時許駕駛
    車牌號碼 S6-6749號自用小貨車，沿嘉義市○○○路由西向
    東行駛，於同日晚間10時40分許，行經嘉義市○○○路 968
    附 1號前，為警攔檢，並測得其吐氣所含酒精濃度為每公升
    0.62毫克，始知上情。
二、案經嘉義市警察局第二分局報請臺灣嘉義地方法院檢察署檢
    察官偵查後聲請以簡易判決處刑。
      理      由
一、被告甲○○對於上開事實迭於警詢時、本院行準備程序時及
    審理時均坦承不諱（見警卷第2至3頁；本院卷第35頁、第42
    頁、第44頁）；參以被告於為警查獲時經測得之呼氣酒精濃
    度達每公升0.62毫克等情，有酒精測試單乙紙附卷可憑（見
    警卷第9頁）。按刑法第 185條之3規定所謂「不能安全駕駛
    」，係抽象危險犯，並不以發生具體危險為必要，對於呼氣
    酒精濃度已達每公升0.55毫克以上，肇事率為一般正常人之
    10倍，認為已達不能安全駕車之標準等情，此有88年 9月18
    日中央警察大學交通學系暨交通管理研究所教授蔡中志研究
    與製表之「酒精濃度與肇事關係」附卷可查。本件被告於94
    年 3月23日晚間飲用酒類後為警攔查時，其呼氣酒精濃度已
    達每公升0.62亳克，揆諸上開說明，應認已達不能安全駕駛
    動力交通工具之程度。是被告上開任意性之自白，經上開證
    據補強後，應認確與事實相符。是本件事證明確，被告犯行
    洵堪認定，應予依法論科。
二、核被告所為，係犯刑法第185之3條服用酒類不能安全駕駛動
    力交通工具而駕駛罪。又被告前於89年間因服用酒類不能安
    全駕駛動力交通工具而駕駛罪及妨害公務罪，經本院於89年
    10月13日以89年度交簡字第 512號分別判處拘役40日及有期
    徒刑3月，如易科罰金，均以3百元折算 1日確定，於89年11
    月20日易科罰金執行完畢；嗣於90年 3月12日又因同一罪名
    ，經本院以90年度交簡字第308號判處有期徒刑3月，如易科
    罰金，以3百元折算 1日確定，於90年7月18日易科罰金執行
    完畢；復於90年 8月10日因同一罪名，再經本院以90年度交
    簡字第964號判處有期徒刑6月，如易科罰金，以3百元折算1
    日，於90年10月3日確定，於91年1月23日執行完畢；嗣於92
    年間再因同一罪名，本院以92年度交易字第96號判處有期徒
    刑 7月，經被告提起上訴，而臺灣高等法院臺南分院於92年
    12月 9日以92年度交上易字第1040號駁回上訴確定，被告於
    93年 5月20日入監執行，甫於93年12月20日執行完畢出監等
    情，有臺灣高等法院被告全國前案紀錄表、臺灣高等法院在
    監在押全國紀錄表及上開判決書各乙份附卷可參，其受有期
    徒刑之執行完畢，5 年以內再犯本件有期徒刑以上之罪，為
    累犯，應依刑法第47規定，加重其刑。爰審酌被告已有 4次
    服用酒類不能安全駕駛動力交通工具而駕駛之前案，並因此
    入監服刑，而仍不知警惕，竟於飲用酒類達不能安全駕駛程
    度後再度駕駛動力交通工具，足見其無視法律規範，心存僥
    倖之輕率態度，且其呼氣酒精濃度每公升0.62亳克，其注意
    力、反應力、判斷力、平衡感、穩定性、組織力、理解力、
    感知能力均降低，猶執意駕駛動力交通工具，而對一般往來
    之人車均生高度危險性，以及本件尚未因酒後駕車而肇事致
    人死傷，而被告犯後坦承犯行等一切情狀，量處如主文所示
    之刑，以資懲儆。
據上論斷，應依刑事訴訟法第452條、第273條之1第 1項、第299
條第1項前段，刑法第185條之3、第47條，判決如主文。
本案經檢察官陳鈴香到庭執行職務。
中　　華　　民　　國　　94　　年　　5 　　月　　13　　日
                  刑事第四庭    法　官　曾  宏  揚
上列正本證明與原本無異。
如不服本判決，應於判決送達後10日內向本院提出上訴狀（應附
繕本）。告訴人或被害人如對於本判決不服者，應具備理由請求
檢察官上訴，其上訴期間之計算係以檢察官收受判決正本之日期
為準。
中　　華　　民　　國　　94　　年　　5 　　月　　13　　日
                                 書記官  陳  慶  昀
附錄本案論罪科刑法條全文：
刑法第185條之3
服用毒品、麻醉藥品、酒類或其他相類之物，不能安全駕駛動力
交通工具而駕駛者，處一年以下有期徒刑、拘役或三萬元以下罰
金。
